臺灣臺中地方法院刑事判決　　　　　　　　　　　　九十三年度易字第二二三號
　　公　訴　人　臺灣臺中地方法院檢察署檢察官
　　被　　　告　丁○○
　　選任辯護人　趙建興律師
右列被告因竊盜案件，經檢察官提起公訴（九十三年度偵字第一三○三八號），本院
判決如左：
    主  文
丁○○竊盜，處拘役肆拾日，如易科罰金，以參佰元折算壹日。
    犯罪事實
一、丁○○、丙○○均係來臺依親之大陸籍女子。丁○○於民國九十三年六月間，至
    臺中縣梧棲鎮○○○路二十八號三樓丙○○住處同住。丙○○於九十三年六月二
    十三日返回大陸，丁○○竟意圖為自己不法之所有，於九十三年七月十日，在上
    揭丙○○住處房間內，徒手竊取丙○○所有之金戒指二只、金墜子一只及衣服三
    件，得手後將上開物品帶至臺北市○○區○○街一五六巷十四號二樓友人住處藏
    放。嗣經丙○○於同年七月二十一日十一時三十分許，偕同戊○○、甲○○及己○○至臺北市○○區○○街一五六巷十四號二樓找丁○○，當場在丁○○之行李
    箱尋獲前揭失竊物品，始查悉上情。
二、案經丙○○訴由臺中縣警察局清水分局報告臺灣臺中地方法院檢察署檢察官偵查
    起訴。
    理  由
一、訊據被告丁○○固坦承：伊曾於九十三年間居住在臺中縣梧棲鎮○○○路二十八
    號三樓告訴人丙○○住處，且於九十三年七月二十一日，告訴人曾與證人戊○○
    、甲○○、己○○一同至臺北市○○區○○街一五六巷十四號二樓找伊，當場起
    出金戒指二只、金墜子一只、及衣服三件之事實不諱，惟矢口否認有何竊盜犯行
    ，辯稱：金戒指二只、金墜子一只、及衣服三件係告訴人去找伊時，故意將前揭
    物品放入伊之行李箱內要陷害伊云云。然查：
（一）告訴人於警詢、偵查中均指稱：伊於九十三年七月十四日發現伊臺中縣梧棲鎮
      ○○○路二十八號三樓住處房間內的物品有遭他人翻動的痕跡，而與伊一起居
      住之友人即被告不見了，經伊清查發現屋內伊金戒指二只、金項鍊（含皮繩、
      金墜子）一條、衣服三件失竊。事後伊於九十三年七月二十一日與友人戊○○
      、甲○○、己○○一同至臺北市○○區○○街一五六巷十四號二樓找被告，當
      場在被告行李箱中發現伊的金戒指二只、金墜子一只、及衣服三件（見偵查卷
      第八、九頁）等語明確。
（二）證人甲○○於本院審理時結證稱：伊於九十三年七月二十一日與告訴人一起到
      臺北，告訴人說她有一些現金、金飾被被告拿走，去臺北是要找被告。到臺北
      市○○區○○街一五六巷十四號時，伊等先按電鈴，被告知道告訴人到了，她
      沒有開門，告訴人打電話給屋主，在電話中說要約被告去吃飯，因為伊等在樓
      下按電鈴被告不開門，後來是趁同棟大樓的人開門沒有關門，所以就從一樓大
      門進去上到二樓，在二樓的時候也是告訴人按電鈴，屋主的兒子出來開門，告
      訴人跟屋主的兒子說，她是阿姨開一下門，後來門開了，伊等四個人一起進到
      屋內，進去後，告訴人問被告說行李在那裡，而且問她有無偷拿東西，被告說
      沒有，告訴人問了二次，被告都說沒有，告訴人問被告說行李在那裡，被告帶
      伊等去他的房間，告訴人搜被告的行李，當時伊等有四個人進去，被告也在場
      ，從行李箱底下找到金飾，沒有看到現金。告訴人將金飾拿給伊看，伊記得有
      二個戒指，另一個是項鍊墜子，有繩子應該是項鍊的部分，把這三樣東西綁在
      一起。在伊等上臺北的時候，告訴人有帶一個手提包，但是手提包告訴人放在
      車上，並沒有帶上二樓（見本院九十三年十一月四日審理筆錄）；證人己○○
      於本院審理時結證稱：伊等當日去臺北是證人甲○○開車，伊等先在一樓按門
      鈴，但是一開始沒有辦法進去，因為沒有人幫伊等開門，後來好像是告訴人打
      電話打給屋主，後來是屋主的兒子來開門的，這是開二樓的門，但是一樓的門
      是如何開的伊已經忘了。金飾是在房間內找到的，伊記得當時站在房屋裡面，
      伊站在旁邊，我們有四個人上到二樓，當場告訴人把被告的東西倒出來找到的
      （見本院九十三年十一月四日審理筆錄）；證人戊○○於偵查中亦結證稱：九
      十三年七月二十一日伊與告訴人、甲○○及一位較瘦之男子（即己○○）一起
      到臺北找被告。當天到了臺北，告訴人跟伊說，上去看被告是否在該處，因為
      她的東西不見了。到樓上時是一位男子即被告友人的小孩開門的，一進去告訴
      人問被告說：「你以為來這邊我就找不到人，你拿了我的東西就跑掉」。後來
      伊等進去房間內，告訴人當著大家的面問被告，是不是被告的行李，如果在裡
      面找到她的東西，就表示被告偷她的東西，結果真的在行李箱內找到告訴人失
      竊的東西，裡面有告訴人的衣服及手飾（見偵查卷第三四、三五頁）等語明確
      。此外，復有照片四張、贓物認領收據乙紙附卷可稽。
（三）雖辯護人認本件失竊物品係在臺北尋得，理應在臺北報案，何以返回臺中報案
      ，且告訴人何以得悉被告會隨身攜帶該等金飾於行李箱中，與常情未符云云，
      然本件失竊地點係在臺中，該等失竊金飾確在被告所使用之行李箱中尋得，已
      如上述，則於何處報案，及告訴人得以知悉該等失竊金飾是否由被告隨身攜帶
      等節，與本件竊盜案件無涉。至被告雖稱乙○○即被告居住於臺北市○○區○○街一五六巷十四號二樓友人之子，可證明本件係告訴人栽贓云云。惟被告於
      本院審理時陳稱：當時告訴人帶著她三名友人進入伊放行李箱之房間，她們先
      進去，伊跟著進去，當時乙○○在客廳有見到該情形（見本院九十三年十月十
      四日訊問等語）等語，則證人乙○○僅有見到告訴人等及被告進入放置行李箱
      之房間，並未目睹告訴人自該行李箱內起出本件失竊之物品乙節，是證人乙○○部分，自無傳喚之必要；再辯護人聲請將本件失竊之黃金首飾送請法務部調
      查局採集其上之指紋送鑑定，及聲請對告訴人、被告測謊，然該等金飾業經警
    方於查獲時交回告訴人領回，迄本院審理時已約三月之時間，期間已經多人接
      觸，且該等金飾體積甚微，亦難自該等金飾上採得完整之指模；對測謊部分，
      本件業經證人戊○○、甲○○、己○○等結證明確，本院認實無送請測謊之必
      要，況測謊之結果亦僅係補強證據，是被告、辯護人上揭所指，尚無足為被告
      有利之認定。
（四）綜上所述，被告前揭所辯，尚無足採信。是本件事證明確，被告犯行堪以認定
      ，應予依法論科。
二、核被告丁○○所為，係犯刑法第三百二十條第一項之普通竊盜罪。爰審酌被告係
    因一時貪圖蠅利，致為本件竊盜犯行，其所竊得之財物價值非鉅，且業由告訴人
    領回，所生損害尚微，惟及犯罪後仍飾詞卸責，顯無悔意等一切情狀，量處如主
    文所示之刑，並諭知易科罰金之折算標準，以資懲儆。
據上論斷，應依刑事訴訟法第二百九十九條第一項前段，刑法第三百二十條第一項、
第四十一條第一項前段，罰金罰鍰提高標準條例第一條前段、第二條，判決如主文。
中      華      民      國    九十四    年      一      月      七      日
                                    臺灣臺中地方法院刑事第五庭
            審判長法  官  梁堯銘
                                              法  官  林慧英
                                              法  官  劉麗瑛
右正本證明與原本無異。
如不服本判決，應於送達後十日內向本院提出上訴狀（須附繕本），上訴於臺灣高等
法院臺中分院。
                                              書記官
中      華      民      國    九十四    年      一      月      七      日
附錄論罪科刑法條
中華民國刑法第三百二十條
意圖為自己或第三人不法之所有，而竊取他人之動產者，為竊盜罪，處五年以下有期
徒刑、拘役或五百元以下罰金。
意圖為自己或第三人不法之利益，而竊佔他人之不動產者，依前項之規定處斷。
